【裁判字號】    95,易,936
【裁判日期】    950718
【裁判案由】    毒品危害防制條例
【裁判全文】
臺灣板橋地方法院刑事判決               95年度易字第936號
公  訴  人  臺灣板橋地方法院檢察署檢察官
被      告  甲○○
                      蓋
上列被告因違反毒品危害防制條例案件，經檢察官提起公訴（95
年度毒偵字第2473號），被告於準備程序進行中就被訴事實為有
罪之陳述，經告知簡式審判程序之旨，並聽取當事人之意見後，
本院裁定由受命法官獨任進行簡式審判程序，判決如下：
        主  文
甲○○施用第二級毒品，累犯，處有期徒刑捌月。
扣案之含第二級毒品安非他命殘渣袋壹個（所含安非他命量微無
法析離磅秤）沒收銷燬，及玻璃球壹個沒收。
        事實及理由
一、犯罪事實：
    甲○○曾於民國八十九年間因施用毒品案件，經本院以八十
    九年度毒聲字第六二八七號裁定送觀察、勒戒後，認無繼續
    施用毒品之傾向，於九十年二月八日執行完畢釋放，並由臺
    灣板橋地方法院檢察署檢察官於九十年二月九日以九十年度
    毒偵緝字第一一四、一一五號不起訴處分確定；復因施用毒
    品案件，經本院以九十年度毒聲字第二七二五號裁定送勒戒
    處所觀察、勒戒後，認有繼續施用毒品之傾向，再經本院以
    九十一年度毒聲字第二０三二號裁定令入戒治處所施以強制
    戒治一年，嗣經戒治所認無繼續戒治之必要，報請檢察官聲
    請由本院以九十一年度毒聲字第四一二三號裁定停止戒治，
    所餘戒治期間付保護管束，惟其於保護管束期間，因違反保
    護管束應遵守事項情節重大，經檢察官聲請由本院以九十二
    年度毒聲字第一五五三號裁定撤銷停止戒治，令入戒治處所
    施以強制戒治，於九十三年一月九日執行完畢釋放（經接續
    執行他案）。甲○○上開再次施用毒品犯行，並經檢察官另
    提起公訴，經本院以九十一年度易字第二０六二號判決判處
    有期徒刑六月確定；復因偽造文書案件，經本院以九十二年
    度簡字第八六號判決判處有期徒刑三月確定，上開罪刑經本
    院裁定應執行有期徒刑八月；又其於九十二年間因恐嚇取財
    案件，經臺灣高雄地方法院以九十二年度易字第一四八一號
    判決判處有期徒刑八月確定；復因違反毒品危害防制條例案
    件，經本院以九十二年度易字第二０五八號判決判處有期徒
    刑七月確定，上開罪刑經本院裁定應執行有期徒刑一年一月
    ，與前開應執行之有期徒刑八月接續執行，於九十四年九月
    十四日縮短刑期執行完畢。詎其仍不知悔改，明知安非他命
    係毒品危害防制條例所明定之第二級毒品，不得施用及持有
    ，竟於九十五年三月二十日二十三時許，在臺北縣新莊市○
    ○○街73之3 號頂樓加蓋處，非法施用第二級毒品安非他命
    。嗣於同年月二十二日十九時四十分許，為警持搜索票在上
    址執行搜索而查獲，並當場扣得其所有供施用安非他命所用
    之玻璃球一個及施用剩餘之含安非他命殘渣之殘渣袋一個（
    所含安非他命量微無法析離磅秤）。
二、證據名稱：
    (1)被告甲○○於偵查及本院審理時之自白；
    (2)臺灣檢驗科技股份有公司濫用藥物尿液檢驗報告暨臺北市
      政府警察局偵辦毒品案件尿液檢體委驗單；
    (3)臺北市政府警察局萬華分局查獲涉嫌毒品危害防制條例毒
      品初步鑑驗報告單；
    (4)扣案之玻璃球一個及含安非他命殘渣之殘渣袋一個
      （所含安非他命量微無法析離磅秤）；
    (5)臺灣高等法院被告全國前案紀錄表。
三、核被告所為，係犯毒品危害防制條例第十條第二項施用第二
    級毒品罪，其持有安非他命之低度行為，應為其施用安非他
    命之高度行為所吸收，不另論罪。查被告有如犯罪事實欄所
    載之刑之執行紀錄，有臺灣高等法院被告全國前案紀錄表附
    卷可稽，被告於有期徒刑執行完畢後，五年以內故意再犯本
    件有期徒刑以上之罪，為累犯，而其行為前刑法第四十七條
    於九十四年二月二日修正公布，該條第一項修訂累犯以出於
    故意再犯者為限，第二項增訂因強制工作免其執行或執行完
    畢後再犯之擬制累犯規定，並於被告行為後之九十五年七月
    一日施行，是刑法累犯之規定已有變更，惟不論依修正前之
    刑法第四十七條，或修正後之刑法第四十七條第一項之規定
    ，本件被告均構成累犯，並無有利不利之差別，依修正後之
    刑法第二條第一項前段之規定，自應適用被告行為時即修正
    前之刑法第四十七條之規定論以累犯並加重其刑。爰審酌被
    告屢次施用毒品而不思悔改，品行不端，意志力薄弱，其施
    用毒品經強制戒治後，仍無法斷絕施用毒品惡習，暨其犯罪
    之動機、目的、手段、所生危害及犯罪後坦承犯行，態度良
    好等一切情狀，量處如主文所示之刑。
四、扣案之含安非他命殘渣之殘查袋一個（所含安非他命量微無
    法析離磅秤），係查獲之毒品，爰依毒品危害防制條例十八
    條第一項前段之規定，不問屬於犯人與否，宣告沒收銷燬。
    另扣案之玻璃球一個為被告所有而供其施用安非他命所用之
    物，應依刑法第三十八條第一項第二款之規定沒收之。
五、依刑事訴訟法第二百九十九條第一項前段、第二百七十三條
    之一第一項、第三百十條之二、第四百五十四條第一項，毒
    品危害防制條例第十條第二項、第十八條第一項前段，刑法
    第十一條前段、修前正刑法第四十七條、刑法第三十八條第
    一項第二款，判決如主文。
六、如不服本判決，得自收受送達之翌日起十日內向本院提出上
    訴狀（須附繕本）。
本案經檢察官涂永欽到庭執行職務
中    華    民    國    95    年    7     月    18    日
                  刑事第十八庭    法  官  李幼妃
以上正本證明與原本無異
如不服本判決應於送達後10日內向本院提出上訴狀
                                  書記官  強梅芳
中    華    民    國    95    年    7     月    21    日
附錄本案論罪科刑法條全文：
毒品危害防制條例第十條
施用第一級毒品者，處六月以上五年以下有期徒刑。
施用第二級毒品者，處三年以下有期徒刑。


司法院資訊處製作；財團法人民間司法改革基金會備份。
